# 试生产销售冲减在建工程的特殊情况

提问人：茶前饭后 时间：2018-01-06 21:34:16
请教陈版，一公司在试生产期间领用材料进入在建工程，然后产品销售后冲减在建工程，但是由于销售毛利较大，导致在建工程倒冲不少，虽然准则说收入冲减在建工程，但总觉得这样处理不够恰当，掌握什么样的度较好？

回答人：chenyiwei
“销售毛利较大，导致在建工程倒冲不少”是否说明其已经达到预定可使用状态，开始进行大规模商业化生产了？建议考虑资产的实际情况和行业内惯例，合理确定达到预定可使用状态的时间。

提问人：茶前饭后 时间：2018-01-07 08:19:56
感谢版主！其实产品技术很成熟，一开始试生产就可以说有达到预定使用状态的能力了，所以成本较低，后续就开始大规模生产了，这样的话把试生产后作为达到预定可使用状态时间，然后把多冲在建工程的金额冲回，恢复资产价值的本身面貌，这样处理是否合理？

回答人：chenyiwei
可以。